【裁判字號】    88,易,527
【裁判日期】    890121
【裁判案由】    竊盜
【裁判全文】
臺灣花蓮地方法院刑事判決                        八十八年度易字第五二七號
    公  訴  人  臺灣花蓮地方法院檢察署檢察官
    被      告  乙○○
右列被告因竊盜案件，經檢察官提起公訴（八十八年度偵緝字第一四二號），及移送
併案審理（八十八年度偵字第三二四一號），本院判決如左︰
    主  文
乙○○連續竊盜，處有期徒刑陸月。
    事  實
一、乙○○曾於民國八十二年間因犯強盜罪，經台灣台北地方法院判處有期徒刑五年
    確定，於八十五年二月十七日縮短刑期假釋出獄，竟仍不知悔改，意圖為自己不
    法所有之概括犯意，連續於八十五年四月二十五日下午十六時前某時，在花蓮市
    ○○○路四十號，竊取甲○○所有之電動玩具內ＩＣ板二十七片（含保齡球ＩＣ
    板十六片，動物奇觀ＩＣ板十一片），又於八十五年六月十日下午十八時前某時
    點，在花蓮市○○路一七八號倉庫內，竊取丙○○所有之電動玩具內ＩＣ板七片
    ，得手後均將前開贓物寄藏於其弟姚松雄（所涉寄藏贓物罪已經本院判處有期徒
    刑二月，緩刑三年）在花蓮市○○路三十六號租屋處。嗣於八十五年七月二十三
    日下午十六時二十分許，經警在姚松雄前開住處查獲，並扣得上開ＩＣ板三十四
    片。
二、案經花蓮縣警察局報請台灣花蓮地方法院檢察署檢察官偵查起訴及移送併案審理
    。
    理  由
一、右揭事實，業據證人姚松雄於警訊時、檢察官偵訊時坦承查扣之ＩＣ板係其兄即
    被告所寄放，並經被害人甲○○、丙○○指述綦詳，復有贓證物品認領保管收據
    乙份、照片四張附卷可稽，而姚松雄因受被告寄藏前開ＩＣ板，已經本院以八十
    五年度易字第一三五五號判處有期徒刑二月，緩刑三年確定，有該案刑事判決一
    份足憑。事證明確。被告固矢口否認有前開竊盜犯行，辯稱伊自八十六年二月出
    獄後至同年三月間均在花蓮監獄、東成技能訓練所、岩灣技訓所等地作電子加工
    ，並無竊取前開ＩＣ板云云，惟被告竊取前開ＩＣ板之犯行，已有前揭事證可憑
    ，又證人姚松雄為被告之弟，衡情並無誣陷被告之理，其證詞應可採信，足見被
    告所辯應係事後卸責之詞，委無可採。被告犯行堪以認定。
二、核被告所為，係犯刑法第三百二十條第一項之竊盜罪。被告先後二次竊盜犯行，
    時間緊接，犯罪構成要件相同，顯係基於概括犯意反覆為之，為連續犯，以一罪
    論，並依法加重其刑。爰審酌被告曾於八十二年間因犯強盜罪，經台灣台北地方
    法院判處有期徒刑五年確定，於八十五年二月十七日縮短刑期假釋出獄，竟仍不
    知悔改，又為本件竊盜犯行，實不宜輕處，及其犯罪所得財物價值、智識程度、
    犯罪手段、所生危害，暨犯罪後仍予否認等一切情狀，量處如主文所示。
三、被告尚聲請傳訊其合夥人邱忠平、李芙美以證明自八十五年三月至同年四月中旬
    被告未在花蓮云云，惟本件竊盜時間發生在八十五年四月下旬及六月間，已如前
    述，被告聲請訊問事項顯不影響前開事實認定，核無訊問該二名證人必要，附此
    敘明。
四、末查公訴人移送併辦意旨認被告乙○○與王超群共同意圖為自己不法所有，於附
    表所示時間、地點竊取如附表被害人之財物，認與前開犯行有裁判上一罪關係云
    云，惟前開移送併辦部分所認定之犯罪時間係自八十七年三月間起，與被告於本
    案最後一次之竊盜犯行在八十五年六月十日，已間隔一年九月之久，顯與連續犯
    須時間緊接之要件不符，要難認與前揭論罪科刑部分有連續犯裁判上一罪關係，
    本院自無從併予審理，爰退回請檢察官偵查之。
據上論斷，應依刑事訴訟法第二百九十九條第一項前段，刑法第五十六條、第三百二
十條第一項，罰金罰鍰提高標準條例第一條前段，判決如主文。
中      華      民      國    八  十  九    年    一    月    二十一    日
                              臺灣花蓮地方法院刑事庭
                                  法  官  楊  碧  惠
右正本證明與原本無異。
如對本判決不服，應於送達後十日內，向本院提出上訴狀。（應抄附繕本）告訴人或
被害人如對於本判決不服者，應具備理由請求檢察官上訴，其上訴期間之計算係以檢
察官收受判決正本之日期為準。
                                   法院書記官
中      華      民      國      八十九      年     一     月    二十四  日
附錄本判決論罪之法律條文：
刑法第三百二十條：
意圖為自己或第三人不法之所有，而竊取他人之動產者，為竊盜罪，處五年以下有期
徒刑、拘役或五百元以下罰金。
意圖為自己或第三人不法之利益，而竊佔他人之不動產者，依前項之規定處斷。
前二項之未遂犯罰之。


司法院資訊處製作；財團法人民間司法改革基金會備份。
